

# PROFIL PROFESSIONNEL

En préparation d'un diplôme en réseaux, télécommunication et informatique, mes expériences ont confirmé mon sens du service et ma capacité d'adaptation. Motivé, je fais de mon mieux chaque jour pour relever de nouveaux défis. Intuitif, curieux et observateur, je prends le temps de réfléchir avant d'agir, tout en restant fidèle à mes valeurs.

## COMPÉTENCES

- Programmation (Python, HTML5, CSS, JavaScript, SQL, BDD...)
- Réseaux, outils CISCO
- Élaboration d'une documentation technique (rapport pour le client)
- Logiciels Microsoft (Word, Excel, Power Point...)
- Écoute active lors du recueil des exigences utilisateur
- Autonomie
- Capacité d'adaptation
- Travail en équipe

### CENTRES D'INTÉRÊT

- Tennis, en club depuis mes 4 ans
- Ski en club depuis mes 8 ans ans
- Salle de sport depuis peu et tout les sport en général
- Guitare, batterie et basse depuis mes 8 ans
- Voyages
- Automobile
- Musique
- Passion pour la photographie

#### **LANGUES**

Français

Langue maternelle

**Espagnol** 

Intermédiaire

**Anglais** 

Opérationnel Italien

Intermédiaire

# Mathéo Falcomer-Pagliano

RECHERCHE ALTERNANCE EN INFORMATIQUE

- 06 52 23 30 31
- matheo.falcomer-pagliano@etu.univ-cotedazur.fr
- 73 avenue des arènes de Cimiez (et logement Cannes), 06000 Nice
- ₾ 03/04/2006
- Permis B Véhiculé
- www.linkedin.com/in/matheo-falcomer
- O Disponible dès la rentrée de septembre

#### **FORMATION**

09/2024 - En cours

IUT Valbonne | Valbonne

BUT: Réseaux et télécommunications

09/2021 - 07/2024 **Albert Calmette** | Nice

Baccalauréat: Général - Admis

#### PARCOURS PROFESSIONNEL

08/2023 - 08/2023

Bureaux entreprise de plomberie

Bati Mediterannee | Nice | Contrat à durée déterminée

- Recrutement : diffusion d'annonces pour un renforcement des équipes.
- Création d'univers visuels adaptés aux projets.
- Gestion administrative : collecte, classement, archivage.
- Diagnostic, commande et réparation des installations.

03/2020 - 04/2020

#### **Stagiaire**

Orange | Biot, Provence-Alpes-Côte d'Azur, France · Sur sit | Stage

- Accueil, service RH, archivage, rangement, nettoyage.
- Assistance d'un salarié dans ses tâches.
- Découverte des métiers et de l'entreprise.

# **PROJETS RÉALISÉS**

#### Développement outils Thalès

sept. 2024 - aujourd'hui ¤ Associé à IUT Nice Côte d'Azur Création d'un système de capture de photos pour banc de test.

Prise de photos automatique ou sur demande via un site web sécurisé. Gestion des photos et des utilisateurs avec stockage, affichage et suppression.

Solution fiable et sécurisée pour le suivi visuel du banc de test. Réalisation du projet en groupe avec 4 autres camarades de classe.

#### BÉNÉVOLAT

# Formateur de porte drapeaux et coussins de gerbes

SECTION DE NICE DE L'UNION NATIONALE DES COMBATTANTS

sept. 2022 - aujourd'hui · 2 ans 6 mois

Soutien aux anciens combattants

A la suite du service national universel (SNU), j'ai choisi d'intégrer une association de porte drapeau pour porter assistance et mémoire aux combattants. Lors de nombreuses cérémonies, j'ai pu renforcer l'entraide, l'esprit d'équipe et bien d'autres compétences qui sont devenues importantes pour moi. Ayant souhaité continuer à porter cette cause, j'ai décidé de former les futurs générations dans un devoir de mémoire. Mon implication et mon travail ont été salués à maintes reprises par mes supérieurs et les autorités.

